# 是否并表问题

提问人：大葱拌牛肉 时间：2016-09-12 21:47:42
成立一家新公司，甲公司认缴20%，并实际出资，乙公司认缴80%，没有实际出资，公司章程中约定，表决权是按照认缴的比例行使，利润分配的时候按照实缴的出资分配，请问这种情况下，这家新公司应由甲公司还是乙公司合并？

回答人：chenyiwei
甲公司实际出资但无主导权、有分红权？乙公司相反？出现这种情况的原因是什么？为何甲公司作为已出资的股东要承担乙公司作出决策的后果？建议先把背后的原因和目前的实际运作机制搞清楚。